臺灣彰化地方法院民事裁定　九十一年度小抗字第一號
　　抗　告　人　輝榮交通有限公司
　　法定代理人　李陳月
　　相　對　人　天添交通有限公司
　　法定代理人　張婉倩
　　相　對　人　甲○○
右抗告人因與被相對人間侵權行為損害賠償事件，對於中華民國九十年九月十四日本
院彰化簡易庭所為之裁定（九十年彰小字第九一號）提起抗告，本院裁定如左：
    主        文
抗告駁回。
抗告程序費用由抗告人負擔。
    理        由
一、按當事人提起反訴，除當事人合意繼續適用小額程序並經法院認為適當者外，僅
    得於四百三十六條之八第一項之範圍內為之；又當事人之合意適用小額程序，其
    合意應以文書證之；民事訴訟法第四百三十六條之十五及第四百三十六條之八第
    四項分別定有明文。
二、抗告意旨略以：抗告人提起之反訴乃依侵權行為之法律關係為請求基礎，因相對
    人甲○○為駕駛相對人天添交通有限公司所有營小客車之行為人，是相對人二人
    為應負連帶賠償責任之人，是抗告人將非本訴原告之甲○○一併列為反訴被告，
    程序並無不合，且相對人天添交通有限公司提出之反訴答辯狀對於抗告人提起之
    反訴並無敘明「不同意」，是相對人有合意抗告人所提起之反訴及另一反訴被告
　　之追加，又反訴之訴訟標的金額雖大於新台幣（下同）十萬元，原審應裁定改用
　　通常程序繼續審理，而非裁定駁回等語。查本件抗告人因相對人天添交通有限公
　　司（即本訴原告）對之起訴請求給付九萬一千六百七十二元（含車損及營業損失
　　）及自繕本送達翌日起至清償日止，按年息百分之五計算之利息，遂於訴訟中，
　　對本訴原告及甲○○（本訴原告之受僱人，即系爭車禍之行為人）提起反訴請求
　　相對人二人應連帶給付三十一萬八千零九十九元及自反訴狀繕本送達之日起按年
　　息百分之五計算之利息。按小額、簡易及通常訴訟程序，係因訴訟標的之金額或
　　價額或訴訟事件之性質不同而有所區別，三者之訴訟程序並不相同，今抗告人提
　　起之反訴，其訴訟標的已逾小額訴訟其標的金額在十萬元以下之規定，且抗告人
　　亦未提出書證以證明相對人有合意適用小額程序，依前開說明，其反訴自不得提
　　起，原審因而裁定駁回抗告人之反訴，核無不合。至抗告人以反訴之訴訟標的金
　　額逾十萬元，不屬於民事訴訟法第四百二十七條第一、二項之範圍，依同法第四
　　百三十五條之規定，應裁定改用通常訴訟程序繼續審理，而指謫原裁定不當，惟
　　民事訴訟法第四百二十七條第一、二項及第四百三十五條均係就簡易訴訟程序所
　　為之規定，而非針對小額訴訟程序之規定，且小額訴訟程序依民事訴訟法第四百
　　三十六條之二十三之規定並無準用第四百三十五條之規定，是本件抗告為無理由
　　。
三、依民事訴訟法第四百三十六條之三十二第三項、第四百九十二條、第九十五條、
    第七十八條，裁定如主文。
中　　　華　　　民　　　國　　九十一　　年　　　一　　　月　　二十五  　日
                                    臺灣彰化地方法院民事第二庭
~B審判長法　官　何志通
~B　　　法　官　鄭舜元
~B　　　法　官　林慧英
右為正本證明與原本無異。
不得抗告。
中　　　華　　　民　　　國　　九十一　　年　　　一　　　月　　二十八  　日
~B　　　書記官　張俞文
